【裁判字號】    99,附民,36
【裁判日期】    990416
【裁判案由】    違反著作權法
【裁判全文】
臺灣高雄地方法院刑事附帶民事訴訟判決  99年度附民字第36號
原      告  常夏音樂經紀有限公司
法定代理人  丙○○
訴訟代理人  乙○○
被      告  甲○○
上列被告因違反著作權法案件（本院98年度易字第763 號），經
原告提起附帶民事訴訟，請求損害賠償，本院判決如下：
    主  文
被告甲○○應給付原告新臺幣貳萬肆仟元，及自民國九十九年一
月九日起至清償日止，按週年利率百分之五計算之利息。
原告其餘之訴駁回。
本判決第一項得假執行。
原告其餘假執行之聲請駁回。
    事實及理由
一、本件原告主張：被告甲○○明知「苦酒落喉」、「真愛誰人
    知」、「愛情鹹酸甜」、「左手情右手愛」、「追尋」、「
    玫瑰人生」、「紅塵有愛」、「隨風而逝」、「征服、明天
    、我」等9 首歌曲，均係原告公司之音樂著作，非經原告公
    司同意，不得任意公開演出，竟基於以公開演出之方法侵害
    他人著作權之犯意，未經原告公司之同意或授權，於民國97
    年5 月間某日起，將灌錄有上開歌曲之金嗓伴唱機4 臺擺放
    在址設高雄縣岡山鎮○○路66之42號之「玟妃飲食店」內，
    以每首歌收取新臺幣（下同）10元之費用，供不特定客人前
    來消費點唱，以此方式公開演出前開音樂著作之方式，向該
    店內現場之不特定顧客傳達前開音樂著作內容，而侵害原告
    公司享有之公開演出權音樂著作財產權。爰依著作權法第88
    條規定請求被告負損害賠償責任，並聲明請求被告給付原告
    36萬元，及自起訴狀繕本送達翌日起至清償日止，按年息百
    分之5 計算之利息，另陳明願供擔保，請准宣告假執行。
二、被告甲○○則以：伊從市面買回上開伴唱機就是這樣，前揭
    歌曲本來就在裡面，原告公司買了歌曲就全省抓，抓到後就
    要求高價和解金，而機台放在那邊也從未被點唱過，都是原
    告公司他們自己人來時點的等語，資為抗辯。並聲明請求駁
    回原告之訴。
三、得心證之理由
  (一)按附帶民事訴訟之判決，應以刑事訴訟判決所認定之事實為
    據，刑事訴訟法第500 條前段定有明文。本件原告起訴主張
    被告甲○○未經原告公司之同意或授權，竟基於使不特定人
    公開演唱侵害他人著作財產權之犯意，於97年5 月間某日起
    至97年6 月25日被查獲時止，將灌錄有「苦酒落喉」、「征
    服、明天、我」等2 首歌曲之金嗓伴唱機4 臺（機號：0000
    0000、00000000、00000000、00000000），擺設於前揭玟妃
    飲食店內，以每首歌收取10元費用之方式，供店內不特定客
    人公開演唱上開歌曲而侵害原告公司之音樂著作財產權之事
    實，業據本院以98年度易字第763 號刑事判決判處被告甲○
    ○有罪在案，是原告此部分之主張應堪信為真實。至原告雖
    另主張被告甲○○於上開時地亦有以公開演出之方式，侵害
    原告公司就「真愛誰人知」、「愛情鹹酸甜」、「左手情右
    手愛」、「追尋」、「玫瑰人生」、「紅塵有愛」、「隨風
    而逝」等歌曲之著作財產權一節，因此部分無積極證據證明
    ，且上開刑事判決並未認定被告甲○○對於除「苦酒落喉」
    、「征服、明天、我」以外之歌曲有何違反著作權法之犯行
    ，是原告此部分之主張洵屬無據。
  (二)次按因故意或過失不法侵害他人之著作財產權或製版權者，
    負損害賠償責任；依前項規定，如被害人不易證明其實際損
    害額，得請求法院依侵害情節，在1 萬元以上100 萬元以下
    酌定賠償額，著作權法第88條第1 項、第3 項規定甚明。本
    件被告甲○○係以公開演出之方式，侵害原告公司之著作財
    產權，業如前述，是依上開規定，被告甲○○應對原告負損
    害賠償責任。至於賠償金額部分，原告雖主張以每首歌曲1
    萬元、共4 臺伴唱機等基準計算賠償金額，本院審酌被告之
    行為雖有影響原告權利，然被告擺放伴唱機營業之期間非長
    ，玟妃飲食店每月經財政部臺灣省南區國稅局岡山稽徵所查
    定之銷售額僅為11,180元，有財政部臺灣省南區國稅局岡山
    稽徵所99年1 月22日南區國稅岡山三字第0990001040號函附
    卷可稽（見本院刑事易字卷第36頁），而本件又係以每首歌
    僅收取10元費用之方式，供店內不特定客人公開演唱，及依
    社團法人中華音樂著作權協會之概括授權費率，如為電腦伴
    唱機每臺每年以5 千元計算，投幣式電腦伴唱機每臺每年以
    2,700 元計算，有該協會授權費率資訊在卷可參等一切情狀
    ，認被告甲○○應賠償原告2 萬4000元，原告逾此範圍之請
    求洵屬無據。
四、綜上所述，原告依據著作權法第88條規定，請求被告甲○○
    給付原告2 萬4000元，及自起訴狀繕本送達翌日即99年1 月
    9 日起至清償日止，按週年利率百分之5 計算之利息，為有
    理由，應予准許；至其逾此部分之請求為無理由，不應准之
    。
五、末按本判決第1 項被告應給付之金額未逾50萬元，爰依民事
    訴訟法第389 條第1 項第5 款之規定，依職權宣告假執行。
    至原告敗訴部分既經駁回，則其假執行之聲請即失所依據，
    應併予駁回。
六、據上論結，原告之訴為一部有理由，一部無理由，應依刑事
    訴訟法第502 條第1 項、第2 項、第491 條第10款，民事訴
    訟法第389 條第1 項第5 款，判決如主文。
中    華    民    國    99    年    4     月    16    日
                  刑事第十三庭  審判長  法  官  黃蕙芳
                                        法  官  許仁豪
                                        法  官  王宗羿
以上正本證明與原本無異。
如不服本判決應於收受本判決後10日內向本院提出上訴書狀，並
應敘述具體理由，如未敘述上訴理由者，應於上訴期間屆滿後20
日內補提理由書狀於本院（均須按他造當事人之人數附繕本）「
切勿逕送上級法院」。
中    華    民    國    99    年    4     月    19    日
                                        書記官  蔡毓琦

司法院資訊處製作；財團法人民間司法改革基金會備份。
